臺灣苗栗地方法院民事判決
                                    110年度重訴字第41號
原      告  華南商業銀行股份有限公司

法定代理人  張振芳  


訴訟代理人  温妍媛  
被      告  金滿億工程有限公司


兼法定代理
人          郭基本  




            朱珮瑩  




上列當事人間請求清償借款事件，本院於民國110 年9 月2日言
詞辯論終結，判決如下：
    主  文
一、被告金滿億工程有限公司、郭基本、朱珮瑩應連帶給付原告
    新臺幣28,398,440元，及詳如附表所示計算之利息、違約金
    。
二、訴訟費用新臺幣261,920元由被告連帶負擔。
    事實及理由
一、程序方面：本件被告均經合法通知，未於言詞辯論期日到場
    ，核無民事訴訟法第386 條各款所列情形，爰依原告聲請，
    由其一造辯論而為判決。
二、原告主張：被告金滿億工程有限公司（下稱金滿億公司）於
    民國109年6月4日邀被告郭基本、朱珮瑩為連帶保證人與原
    告簽立授信契約，向被告借款總計新臺幣（下同）30,000,0
    00元，借款明細詳如附表所示。金滿億公司自110年4月8日
    起即未再依約還款，依授信契約第6條、第7條等規定視為全
    部到期，迄今被告金滿億公司尚積欠原告28,398,440元及如
    附表所示利息、違約金。又被告郭基本、朱珮瑩為系爭借款
    連帶保證人，該借款債務既經視同全部到期，其等依法應負
    連帶清償責任，爰依消費借貸契約、連帶保證之法律關提起
    本件訴訟，並聲明：如主文所示。
三、被告均未於言詞辯論期日到場，亦皆未提出書狀作何聲明或
    陳述。
四、本院之判斷
　　㈠經查，原告主張之事實，有授信契約書、授信動撥申請書
      兼借款憑證、金滿億工程有限公司之最新變更事項登記卡
      、經濟部經授中字第11034049110號公文、經濟部商工登
      記公司資料查詢服務之查詢結果在卷可憑，而被告均於相
      當時期受合法之通知，既未於言詞辯論期日到場爭執，亦
      未提出任何書狀答辯以供本院斟酌，本院審酌上開事證，
      堪信原告之主張為真實。
　　㈡按稱消費借貸者，謂當事人一方移轉金錢或其他代替物之
      所有權於他方，而約定他方以種類、品質、數量相同之物
      返還之契約。利息或其他報償，應於契約所定期限支付之
      。借用人應於約定期限內，返還與借用物種類、品質、數
      量相同之物，民法第474 條第1 項、第477 條前段、第47
      8 條前段定有明文。又按遲延之債務，以支付金錢為標的
      者，債權人得請求依法定利率計算之遲延利息。但約定利
      率較高者，仍從其約定利率；當事人得約定債務人於債務
      不履行時，應支付違約金，民法第233 條第1 項、第250 
      條第1 項分別定有明文。次按數人負同一債務，明示對於
      債權人各負全部給付之責任者，為連帶債務；連帶債務之
      債權人，得對於債務人中之一人或數人或其全體，同時或
      先後請求全部或一部之給付。連帶債務未全部履行前，全
      體債務人仍負連帶責任，民法第272 條、第273 條分別定
      有明文。查，被告金滿億司向原告借款未依約清償，依授
      信契約書第二條：「利息、手續費及違約金之計付立約人
      因本項授信所負債務之利息，悉依『授信動撥申請書兼借
      款憑證』或其他相關文 件上所載利率條款之約定方式計付
      。手續費依貴行核定之費率於辦理有關業務時，按貴行規
      定給付之。立約人未依約履行因本項授信所負之新台幣債
      務時，自應償還日起，逾期在6個月以内部分按約定借款
      利率10%計付違約金，逾期超過6個月部分按約定借款利率
      20%計付違約金 。但立約人與貴行另有約定遲延利率時，
      則按該遲延利率計付違約金。立約人未依約履行本項授信
      所負之外幣債務時，應依『原訂外幣放款利率』、遲延日貴
      行 『基準利率加年率2. 5 %』」與遲延日貴行『外幣放款牌
      告利率』三者孰高為準，計付(遲延利息，並加計違約金；
      逾期在6個月以內部分按遲延利率10%計付違約金，逾期超
      過6個月部分按遲延利率20%計付違約金。但立約人另有約
      定遲延利率時，則按該遲延利率計付違約金。」、同約第
      六條「：期限利益喪失條款（一）立約人如有下列情形之
      一時，無須由貴行事先通知或催告，貴行得隨時收回部分
      借款或減少對立約人之授信限度或縮短借款期限，或視為
      全部到期：①對貴行所負之任何一宗債務不依約清償本金
      時。」、第七條：「 期限利益喪失條款（二）立約人如
      有下列情形之一時，經貴行通知或催告後，貴行得隨時收
      回部分借款或減少對立約人之授信限度或縮短借款期限，
      或視為全部到期：①對貴行所負之任何一宗債務不依约付
      息時。 」、第十四條：「連帶保證人條款①連帶保證人對
      於立約人與貴行間因本項授信所發生之一切債務，不論連
      帶保證人相互間，或連帶保證人與立約人間，均具有連帶
      關係。②立約人於本項授信清償期屆至（含喪失期限利益
      視同到期）而未依約清償時，連帶保證人應即負連帶清償
      責任。③貴行無需先就擔保物受償，得逕向連帶保證人求
      償。④連帶保證人代立約人清償全部債務後，依法請求貴
      行移轉擔保物權時，絕不因擔保物 有瑕疵而持異議。」
      等約定，被告金滿億司就所欠之借款，視為全部到期，即
      負有返還義務。又被告郭基本、朱珮瑩為連帶保證人，亦
      應就上開借款債務負連帶清償責任。是原告請求被告被告
      連帶清償如附表所示借款本金、利息、違約金，應予准許
      。
五、綜上所述，原告與被告金滿億公司就本件借款既有如上約
　　定，且未按期返還本息。被告郭基本、朱珮瑩為連帶保證
　　人。原告依消費借貸、連帶保證之法律關係，請求被告連
　　帶給付如主文第1 項所示積欠之本金、利息、違約金，洵
　　屬有據，應予准許。
六、訴訟費用之依據：民事訴訟法第78條、第85條第2項。
中    華    民    國   110    年    9     月    10    日
                  民事第一庭  法  官  張珈禎
以上正本係照原本作成。
如對本判決上訴，須於判決送達後20日內向本院提出上訴狀。如
委任律師提起上訴者，應一併繳納上訴審裁判費。
中    華    民    國   110    年    9     月    10    日
                              書記官  黃南穎　　　　　
附表：
編號 原借款金額 目前餘額 借    款    日 到    期    日 利息計算期間 利率 違約金計算期間及利率  頁碼       逾期六個月以內按原利率百分之10 逾期六個月以上按原利率百分之20  1 6,000,000 6,000,000 109年10月26日 111年10月26日 自110年4月26日起至清償日止 2.705％ 自110年4月26日起至110年10月25日止 自110年10月26日起至清償日止 卷53頁 2 14,000,000 14,000,000 109年10月26日 111年10月26日 自110年4月26日起至清償日止 2.405％ 自110年4月26日起至110年10月25日止 自110年10月26日起至清償日止 卷51頁 3 1,200,000 1,006,192 109年6月8日 114年6月8日 自110年4月8日起至清償日止 2.705％ 自110年4月8日起至110年10月7日止 自110年10月8日起至清償日止 卷49頁 4 4,800,000 4,024,776 109年6月8日 114年6月8日 自110年4月8日起至清償日止 2.405％ 自110年4月8日起至110年10月7日止 自110年10月8日起至清償日止 卷47頁 5 1,200,000 1,011,092 109年6月8日 114年6月8日 自110年4月8日起至清償日止 2.705％ 自110年4月8日起至110年10月7日止 自110年10月8日起至清償日止 卷45頁 6 2,800,000 2,356,380 109年6月8日 114年6月8日 自110年4月8日起至清償日止 2.405％ 自110年4月8日起至110年10月7日止 自110年10月8日起至清償日止 卷43頁 合計 30,000,000 28,398,440